# 请教陈版专项审计的问题

提问人：xy007007 时间：2017-04-27 16:00:52
这家公司拟处置一并母公司中的部分资产和两家全资子公司一家控股子公司，要事务所就这些资产和公司合并起来，出具审计报告。
这种情况适用 1601 准则？但合并的报表怎么编制呢，简单加总肯定不行。能否先在母公司的资产组中模拟个长期股权投资，在合并报表中将其与几个子公司的实收资本抵消掉

回答人：chenyiwei
审计报告是按照 1601 出具，即针对特殊编制基础的汇总报表的审计报告。 这种情况下所编制的报表不是合并报表而是汇总报表（因为这其中不存在一个对于其他主体具有控制权的母公司）。另外，在编制汇总资产负债表时，不需要列出权益的具体明细项目（实收资本、资本公积、盈余公积、未分配利润之类），因为该模拟汇总会计主体并不是一个法人主体。而应当将该汇总报表中的权益分作两项：“本次拟交易的标的权益”和“其他权益”即可。（“其他权益”即为不参与本次交易的控股子公司中的少数股权）。